臺灣桃園地方法院刑事判決　　　　　　　　　　　　　九十一年度簡上字第一一號
　　上　訴　人　臺灣桃園地方法院檢察署檢察官
　　被　　　告　甲○○
右列上訴人因被告甲○○竊盜案件，不服本院九十年度桃簡字第一二三七號中華民國
九十年十月二十九日第一審判決（檢察官聲請簡易判決案號：九十年度偵字第一五六
九五號、移送併辦案號：九十年度偵字第二一二五三、一七二四○號），提起上訴，
本院管轄之第二審合議庭判決如左：
    主  文
原判決撤銷。
甲○○連續竊盜，處有期徒刑陸月，如易科罰金以參佰元折算壹日。
    事  實
一、甲○○基於意圖為自己不法所有之概括犯意，駕駛其所有車牌號碼Ｋ７─３２９
    ７號自用小貨車，四處尋找行竊目標，於民國九十年八月三十一日十三時四十分
    許，在桃園縣龜山鄉○○○路、頂湖路口，見臺灣電力公司所有之塑膠彎管置放
    於工地路旁，即以徒手竊取六支，得手後，將所竊之塑膠彎管放於其所有之上開
    自用小貨車上，適為該工地之員工乙○○發覺，甲○○趁乙○○以電話連絡其承
    包該工程之老闆前來之際，加速逃逸，乙○○駕車在後追趕，雖終未追獲，但已
    抄下甲○○所有之自用小貨車車號，並進而查出車主即為甲○○。其後於同年九
    月十日十六時許及九月十一日二日十八時許，甲○○又駕駛其所有之上述自用小
    貨車，前往桃園龜山鄉大崗村金湖二村七十六號工地，連續二次徒手竊取丙○○
    所有置放於工地內之鐵管各一百餘支。甲○○得手二次後，仍未滿足，於同年月
    十二日十八時三十分許，三度前往上開工地，以同一手法竊取鐵管，甲○○已將
    第三次竊得之鐵管搬運上車，旋為丙○○發現，而報警當場查獲，計三次在上開
    工地共竊得鐵管四百六十支。
二、案經桃園縣警察局龜山分局報告臺灣桃園地方法院檢察署檢察官偵查聲請簡易判
    決處刑及移送併案審理。
    理  由
一、右揭犯罪實：
  （一）就竊取臺灣電力公司塑膠彎管部分：
        業據被告坦承不諱，核與證人乙○○指述之情節相符，且證人乙○○所抄下
        之車號，經查證結果，車主即為被告，復有車籍作業系統─查詢認可資料一
        紙附卷可稽（參九十年度偵字第一七二四○號卷第九頁），因此，被告自白
        與事實相符，可以採信。本件事證明確，被告竊取被害人臺灣電力公司之塑
        膠彎管六支之事實，可以認定。
  （二）就連續三次竊取丙○○所有之四百六十支鐵管部分：
        業據被告甲○○坦承不諱，核與被害人丙○○於警訊時所為之指述相符，並
        有查獲時之照片（參九十年度偵字第一五六九五號卷第十、十一頁）、被害
        人丙○○出具之贓物認領保管單一紙（參同上偵卷第九頁）附卷可稽，被告
        就此部分所為之自白，與事實相符，可以採信。被告此部分之竊盜犯行，洵
        堪認定。
  （三）綜合上述，本件事證明確，被告連續竊盜之犯行，堪以認定。
二、核被告所為，係犯刑法第三百二十條第一項之竊盜罪。被告先後多次犯行，時間
    緊接，手法相同，犯構成要件相同之罪名，顯係基於概括犯意反覆為之，為連續
    犯，應以一罪論，並依法加重其刑。原審據以論罪科刑，固非無見，惟查公訴人
    請求併辦被告於九十年八月三十一日竊盜臺灣電力公司所有之塑膠彎管部分，核
    與經聲請簡易判決處刑之竊盜犯行，時間緊接，觸犯構成要件相同之罪名，有連
    續犯裁判上一罪之關係，為起訴效力所及，應併予審理，原審未及審酌，自有未
    洽，上訴人上訴意旨指摘原判決不當，為有理由，應由本院將原判決撤銷改判。
    爰審酌被告所竊取之物多達四百餘支之財產價值十餘萬元，惟除塑膠彎管外，均
    已由被害人丙○○取回，以及犯後坦承部分犯行等一切情狀，量處如主文所示之
    主刑，並諭知易科罰金之折算標準。
三、桃園地方法院檢察署移送併案（九十年度偵字第二一二五三）另略以：被告甲○○於九十年八月三十一日另竊取臺灣電力公司之塑膠彎管七支，認此部分所為，
    亦構成刑法第三百二十條第一項之竊盜罪嫌。惟按犯罪事實應依證據認定之，無
    證據不得推定其犯罪事實。又不能證明被告犯罪者，應諭知無罪之判決，刑事訴
    訟法第一百五十四條、第三百零一條第一項分別定有明文。又「認定不利於被告
    之事實，需依積極證據，苟積極證據不足為不利於被告之認定時，即應為有利於
    被告之認定，更不必有何有利之證據。」；「告訴人之告訴，係以使被告受刑事
    訴追為目的，是其陳述是否與事實相符，仍應調查其他證據以資審認。」最高法
    院三十年上字第八一六號判例、五十二年台上字第一三○○號判例參照。公訴意
    旨認被告甲○○另竊取塑膠彎管七支，無非係以證人乙○○之指述。然訊據被告
    甲○○堅詞並未另竊取七支彎管。經查，證人乙○○於警訊時指稱：約失竊十三
    支（其中六支部分之論罪科刑已如前述）（參九十年度偵字第一七二四○號卷第
    六頁）。但證人當時並未當場追獲竊盜之行為人，亦未取回失竊之彎管，業據證
    人乙○○指陳在卷，因此，參諸上述彎管係放在路邊，平時並無人看守，亦據證
    人於警訊時陳明，自難認另七支彎管，亦為被告所竊取，此外，復查無其他積極
    之證據，足以佐證被害人乙○○所為之指述與事實相符，基於罪疑唯輕之原則，
    應為被告有利之認定。揆諸前開規定及說明，本應為被告無罪之諭知，惟此部分
    如成立犯罪，與前開於九十年八月三十一日竊盜部分係同一事實，爰不另為無罪
    諭知，附此敘明。
據上論斷，應依刑事訴訟法第四百五十五條之一第一項、第三項、第三百六十九條第
一項前段、第三百六十四條、第二百九十九條第一項前段，刑法第五十六條、第三百
二十條第一項、第四十一條第一項前段，罰金罰鍰提高標準條例第一條前段、第二條
，判決如主文。
本案經檢察官張春暉到庭執行職務。
中      華      民      國    九十一    年      四      月      四      日
           臺灣桃園地方法院刑事第二庭
                                     審判長法  官  王  兆  飛
                                           法  官  林  明  洲
                                           法  官  李  桂  英
右正本證明與原本無異。
不得上訴。
                                           書記官  梁  麗  雲
中      華      民      國    九十一    年      四      月      八      日
附論罪科刑依據之法條：
刑法第三百二十條第一項
意圖為自己或第三人不法之所有，而竊取他人之動產者，為竊盜罪，處五年以下有期
徒刑、拘役或五百元以下罰金。
